臺灣高等法院臺中分院刑事判決
110年度上易字第969號
上  訴  人  臺灣臺中地方檢察署檢察官
被      告  陳彥良


選任辯護人  林盛煌律師
            許琬婷律師
上列上訴人因被告竊盜等案件，不服臺灣臺中地方法院110年度
易字第1268號，中華民國110年9月29日第一審判決（起訴案號：
臺灣臺中地方檢察署109年度偵字第25101號），提起上訴，本院
判決如下：
    主  文
上訴駁回。
    理  由
一、本案經本院審理結果，認第一審判決認事用法及量刑均無不
    當，應予維持，並引用第一審判決書記載之事實、證據及理
    由（如附件）。
二、本件臺灣臺中地方檢察署檢察官上訴意旨略以：本件被告陳
    彥良（下簡稱被告）嚴重毀損告訴人許○○（下僅稱其姓名）
    共計數十餘幅畫作及各式物品暨獎狀證書，對許○○之財產造
    成重大之損害，且犯後亦未與許○○和解，其犯後態度實屬惡
    劣，原審判決卻僅處被告得易科罰金之量刑，實無警惕之效
    ，亦未能罰當其罪，爰依法提起上訴，請將原判決撤銷，更
    為適當合法之判決等語。
三、駁回上訴理由：
    按量刑係法院就繫屬個案犯罪所為之整體評價，屬事實審法
    院得依職權裁量之事項，而量刑判斷當否之準據，應就判決
    之整體觀察為綜合考量，不可擷取其中片段，遽以評斷。苟
    其量刑已以行為人之責任為基礎，並斟酌刑法第57條各款所
    列情狀，在法定刑度內酌量科刑，無偏執一端，或濫用其裁
    量權限，致明顯失出失入情形，自不得任意指為不當或違法
    ；且在同一犯罪事實與情節，如別無其他加重或減輕之原因
    ，下級審量定之刑，亦無過重或失輕之不當情形，則上級審
    法院對下級審法院之職權行使，原則上應予尊重。查原審本
    於被告責任為基礎，具體斟酌被告因與許○○發生糾紛，不思
    循理性管道溝通，而逕自侵入建築物內，毀壞許○○之上揭畫
    作，並竊取告訴人○○○○公司（下稱○○○○公司）之物品，損害
    許○○及○○○○公司財產權；再參酌被告前未曾受有期徒刑以上
    之宣告，素行非劣，且犯後始終坦承犯行，並已與○○○○公司
    成立調解，及因賠償金額差距而未與許○○成立調解之犯後態
    度，兼衡被告自述大學畢業之智識程度、擔任藝術經紀人，
    月收入約新臺幣1萬3000餘元，患有精神疾病及許○○希望從
    重量刑等一切情狀，就被告所為二犯行，分別量處有期徒刑
    6月、6月及定應執行刑為有期徒刑10月，並諭知易科罰金之
    折算標準。核原判決就如何量定被告宣告刑之理由，已以被
    告責任為基礎，並審酌刑法第57條各款規定，就刑度詳為審
    酌並敘明理由，既未逾越法定刑度，復未濫用自由裁量之權
    限，亦即合於法定刑之外部界限，亦未逾自由裁量之內部界
    限，所為量刑核無不當或違法，且無輕重失衡情形，自不得
    遽指為違法。本件檢察官上訴依許○○請求，認原判決未將被
    告未與許○○和解等犯罪態度作為量刑參考之重要因素，指摘
    原判決量刑過輕，應予撤銷等語；惟被告已與○○○○公司成立
    調解，已如前述；至被告雖與許○○未能成立民事和解賠償損
    害，惟其等雙方事後能否達成民事和解，成因眾多，或因賠
    償金額之認知差異，或因經濟程度差異不同，不一而足，尚
    難以被告在犯後有無與許○○達成民事和解作為量刑是否妥當
    之唯一依據（然許○○所受損害依法仍得依循民事訴訟程序謀
    求相當賠償及獲得彌補，附此敘明）。據上，檢察官依許○○
    之請求提起上訴，以被告未與許○○和解等情，指摘原審量刑
    過輕，請求從重量刑等節，尚無法為本院所採用；此外，檢
    察官在本院並未提出其他不利被告之證據。綜上，檢察官執
    上揭情詞提起上訴，指摘原判決不當，並無理由，應予駁回
    。
據上論斷，應依刑事訴訟法第373條、第368條，判決如主文。
本案經檢察官謝怡如提起公訴，檢察官何建提起上訴，檢察官
郭景東到庭執行職務。
中　　華　　民　　國　　111 　年　　1 　　月　　12　　日
            刑事第七庭  審判長法  官  梁  堯  銘
                              法  官  張  智  雄
                              法  官  王  鏗  普
以上正本證明與原本無異。
不得上訴。
                              書記官  周  巧  屏
　　　　　　　　　　　　　　　
中　　華　　民　　國　　111 　年　　1 　　月　　12　　日
附件
臺灣臺中地方法院刑事判決
110年度易字第1268號
公　訴　人　臺灣臺中地方檢察署檢察官
被　　　告　陳彥良　男　民國00年00月0日生
　　　　　　　　　　身分證統一編號：Z000000000號
　　　　　　　　　　住○○市○區○○街00巷0號
　　　　　　　　　　居臺中市○區○○○街000號12樓之1
選任辯護人　許琬婷律師
　　　　　　林盛煌律師
上列被告因竊盜等案件，經檢察官提起公訴（109年度偵字第251
01號）被告於準備程序中就被訴事實為有罪之陳述，經告知簡式
審判程序之旨，並聽取當事人之意見後，經本院合議庭裁定由受
命法官獨任進行簡式審判程序，本院判決如下：
    主    文
陳彥良犯攜帶兇器毀越安全設備竊盜罪，處有期徒刑陸月，如易
科罰金，以新臺幣壹仟元折算壹日；又犯毀損他人物品罪，處有
期徒刑陸月，如易科罰金，以新臺幣壹仟元折算壹日。應執行有
期徒刑拾月，如易科罰金，以新臺幣壹仟元折算壹日。
扣案如附表一編號1至11所示之物，均沒收。
    犯罪事實
一、緣陳彥良與許○○前於民國109年5月間，共同向○○○○科技股份
    有限公司(下稱○○○○公司)承租臺中市○區○○○街000號14樓及1
    5樓，作為合作經營畫廊之展示空間及辦公室，惟陳彥良已
    於109年6月間與○○○○公司退租，改由許○○獨自承租上開場地
    ，陳彥良對該場地自無合法使用權。嗣陳彥良因故與許○○發
    生糾紛，心生不滿，竟基於攜帶兇器毀越安全設備、侵入建
    築物及毀棄損壞之犯意，於109年8月17日凌晨3時31分許，
    攜帶附表一所示之物，自臺中市○區○○○街000號之安全梯步
    行至14樓安全門，持附表一編號2所示之物，破壞○○○○公司
    所有之門鎖進入後（毀壞門鎖部分業經○○○○公司撤回告訴）
    ，再持附表一編號5所示美工刀破壞○○○○公司所有之監視器
    主機及中華電信數據機之電源線，並將該等物品置入附表一
    編號8所示之長型手提袋中而竊取得手。後於同日凌晨3時42
    分許，進入許○○所租用之15樓展場內，並持附表一編號所示
    3之鐵鎚、編號5所示之美工刀等物，將許○○所有或持有如附
    表二所示之展示畫作、材料及設備割破、撕毀、砸毀，致畫
    作均因損壞而無法展示，又於同日凌晨5時20分許，沿15樓
    安全梯步行下樓過程中，承前毀棄損壞之犯意，持附表一編
    號1所示之噴漆朝許○○繪製在12至14樓樓梯間及天花板之壁
    畫噴漆，致壁畫完整性遭到破壞，足生損害於許○○。嗣經許
    ○○學生林○○於同日上午8時56分許，發現展場畫作遭到破壞
    ，聯絡○○○○公司物業管理組組長黃○○報警處理，經警報告臺
    灣臺中地方檢察署檢察官同意逕行搜索後，在陳彥良租用之
    「○○商旅」931號房內，當場查獲監視器主機1部、數據機1
    部(均已發還○○○○公司)及附表一所示之物，並當場將陳彥良
    逮捕，因而查獲上情。
二、案經許○○委任王將叡律師及○○○○公司委任黃○○訴由臺中市政
    府警察局第一分局報告臺灣臺中地方檢察署檢察官偵查起訴
    。
    理    由
一、本案被告陳彥良所犯，均非死刑、無期徒刑、最輕本刑為3
    年以上有期徒刑之罪，或高等法院管轄第一審之案件，被告
    於本院準備程序中，就前揭被訴事實為有罪之陳述，經受命
    法官告以簡式審判程序之旨，並聽取被告、辯護人及公訴人
    之意見後，本院認無不得或不宜改依簡式審判程序進行之處
    ，爰依刑事訴訟法第273條之1第1項、第284條之1規定，經
    合議庭評議後，裁定本案由受命法官獨任進行簡式審判程序
    ，是本案之證據調查，依刑事訴訟法第273條之2規定，不受
    同法第159條第1項、第161條之2、第161條之3、第163條之1
    及第164條至第170條規定之限制，合先敘明。
二、上揭犯罪事實，業據被告於警詢、偵查及本院審理時坦承不
    諱，核與告訴人許○○於警詢及偵查中、告訴人○○○○公司之代
    理人黃○○於警詢、證人林○○於警詢所為證述，並有109年8月
    18日員警職務報告、臺中市政府警察局第一分局搜索扣押筆
    錄、扣押物品目錄表、刑案現場勘察報告暨所附現場照片、
    臺中市政府警察局第一分局繼中派出所受理刑事案件報案三
    聯單、臺中市○區○○○街000號14樓、15樓之現場平面圖、毀
    損清單暨所附照片等件各1份、統一發票2張及監視器畫面擷
    圖、現場及扣案物照片共85張在卷可稽（見偵卷一第33頁、
    第85頁至第97頁、第105頁至第177頁、第181頁至第219頁、
    第291頁至第293頁；偵卷二第9頁至第225頁），足徵被告認
    罪之任意性自白與事實相符，堪以信採。再參以被告如單純
    為躲避監視器畫面，於其以美工刀破壞監視器主機及中華電
    信數據機電源線後，即已達成此一目的，自無庸再將之置入
    伊所有之長型手提袋中，是被告選擇將告訴人○○○○公司所有
    之監視器主機及中華電信數據機放入伊所攜帶之長型手提袋
    內，主觀上確有為自己不法所有之意圖，亦可認定。綜上所
    述，本案事證明確，被告犯行堪以認定，應予依法論科。
三、論罪科刑
（一）按刑法第306條第1項規定所保護之法益即為居住安全安寧
      ，其保護之客體包括「住宅」、「建築物」、「附連圍繞
      之土地」及「船艦」，所謂「住宅」係指供人居住之房屋
      宅第而言，當以現有人居住為其要件，倘屬無人居住之空
      屋空宅，即不在本條保護之列，而所謂「建築物」係指住
      宅以外，圍有牆壁，上有屋頂，可供居住或其他用途之土
      地上定著物，並適於起居者而言，如機關之辦公室、學校
      、工廠、倉庫等，現有人使用即可，至其是否現有人居住
      則非所問。而刑法第321條第1項第1款所謂住宅，係指人
      類日常居住之場所；所謂有人居住之建築物，雖不以行竊
      時居住之人即在其內為必要，但必須通常為人所居住之處
      所，始足以當之（最高法院67年台上字第2972號、47年台
      上字第859號判決意旨參照）。據此，本案被告侵入之臺
      中市○區○○○街000號14樓及15樓作為合作經營畫廊之展示
      空間及辦公室，固屬告訴人許○○所承租使用作為經營畫廊
      之展示空間及辦公室之用，然系爭空間顯非屬通常為人所
      居住之處所，參以上揭說明，自難認與侵入「住宅」或「
      有人居住之建築物」要件相符，而僅為刑法第306條第1項
      所規範之「建築物」，應足認定。
（二）次按刑法第321條第1項第2款所謂「其他安全設備」，指
      門窗牆垣以外，依社會通常觀念足認防盜之一切設備而言
      ，如電網、門鎖等是。至於已經入大門室內之住宅或建築
      物內部儲門，不論房間門、廚房門、通往陽台之落地鋁製
      玻璃門，則應認係「其他安全設備」。再該款規定所謂「
      毀」係指「毀損」，稱「越」則指「踰越」或「超越」，
      祇要毀壞、踰越或超越門窗、牆垣或其他安全設備之行為
      使該門窗、牆垣或其他安全設備喪失防閑作用，即該當於
      前揭規定之要件。本案被告業已所毀損而侵入者，為臺中
      市○區○○○街000號建物內之14樓之安全門門鎖，揆諸上開
      說明，被告所犯係屬毀越其他安全設備竊盜罪。
（三）又按刑法第321條第1項第3款之攜帶兇器竊盜罪，係以行
      為人攜帶兇器竊盜為其加重條件，此所謂兇器，其種類並
      無限制，凡客觀上足對人之生命、身體、安全構成威脅，
      具有危險性之兇器均屬之，且祇須行竊時攜帶此種具有危
      險性之兇器為已足，並不以攜帶之初有行兇之意圖為必要
      （最高法院79年度台上字第5253號判決意旨參照）。查被
      告攜帶如附表一編號3、5及13至16所示之鐵鎚、美工刀、
      十字螺絲起子及尖嘴鉗、斜口鉗及老虎鉗等物，質地堅硬
      、銳利，且據一般經驗法則，該器具若持之用以攻擊人體
      ，顯足以造成傷害，是可認在客觀上足對人之生命、身體
      、安全構成威脅，而具有危險性，自屬兇器無疑，縱其中
      附表一編號13至16所示之物未直接用於本案竊盜之用，亦
      無礙被告攜帶兇器之認定。
（四）核被告所為，係犯刑法第306條第1項之侵入建築物罪、第
      321條第1項第2款、第3款之攜帶兇器毀越安全設備竊盜罪
      、第354條之毀損他人物品罪。按行為人之犯罪歷程，雖
      非可在自然意義上評價為一行為，然就事件整體過程予以
      客觀觀察後，苟形式上獨立之行為，彼此之間具有全部或
      一部不可割之一致性或事理上之關聯性，且犯罪目的單一
      ，依一般社會通念，認應評價為一行為，自應適用想像競
      合犯之規定論以一罪，方符合刑罰公平原則（最高法院99
      年度台上字第4123號判決意旨參照）。參以被告侵入上揭
      建築物之目的，無非係為持附表一編號1所示之噴漆、編
      號3所示之鐵鎚及編號5所示之美工刀毀損告訴人許○○之畫
      作等物，其侵入建築物與毀壞告訴人許○○之犯行乃基於單
      一目的，具有事理上關連性，揆諸上揭說明，應認被告所
      為係屬刑法上之一行為 公訴意旨認此二罪間應予分論併
      罰，容有未洽，附此敘明。是被告以一行為同時觸犯侵入
      建築物及毀損他人物品2罪名，為想像競合犯，應依刑法
      第55條規定，從一重之毀損他人物品罪處斷。又被告所犯
      攜帶兇器、毀越安全設備竊盜罪與毀損他人物品罪間，犯
      意各別，行為互殊，應予分論併罰。
（五）又被告固陳稱其有重大精神疾病，並提出被告之門診資料
      、佳佑診所診斷證明書等件為佐（見偵卷二第305頁至第4
      51頁；本院卷第107頁），然參以被告為本案犯行前，先
      行前往五金行購買附表一編號1、3所示之噴漆、鐵鎚等物
      以作為本案犯行使用，過程中並特意毀壞監視器主機以避
      免查緝等行為，業據被告所自陳（見本院卷第103頁至第1
      04頁），並有上開監視器畫面擷圖可證，足認被告行為時
      未有因精神疾病以致其辨識行為違法或依其辨識而行為之
      能力有顯著降低或喪失之情形，附此敘明。　　　
（六）爰以行為人責任為基礎，審酌被告因與告訴人許○○發生糾
      紛，不思循理性管道溝通，而逕自侵入建築物內，毀壞告
      訴人許○○之上揭畫作，並竊取告訴人○○○○公司之物品，損
      害告訴人許○○及○○○○公司之財產權外，所為實應予以非難
      ；惟念及被告前未曾受有期徒刑以上之宣告，素行非劣，
      且犯後始終坦承犯行，並與告訴人○○○○公司成立調解，及
      因賠償金額差距而未與告訴人許○○成立調解之犯後態度，
      有被告與告訴人○○○○公司代理人黃○○之和解協議書、調解
      結果報告書、本院調解程序筆錄存卷可查（見偵卷二第28
      9頁至第291頁；本院卷第111頁至第114頁）；兼衡被告自
      述大學畢業之智識程度、擔任藝術經紀人，月收入約新臺
      幣（下同）1萬3000餘元，患有精神疾病及告訴人許○○希
      望從重量刑等一切情狀，分別量處如主文所示之刑及定應
      執行之刑，並均諭知易科罰金之折算標準。
四、沒收
（一）按犯罪所得已實際合法發還被害人者，不予宣告沒收或追
      徵，刑法第38條之1第5項定有明文。本案被告竊取之監視
      器主機、數據機各1部，為被告之犯罪所得，然已發還告
      訴人○○○○公司，有贓物認領保管單1紙存卷可查（見偵卷
      一第101頁），依上開規定，不另為沒收。
（二）次按供犯罪所用、犯罪預備之物或犯罪所生之物，屬於犯
      罪行為人者，得沒收之，刑法第38條第2項前段定有明文
      。查扣案如附表編號1至11所示之物，均為被告所有，且
      為其犯本案加重竊盜及毀損犯行所用，業據被告供承在卷
      （見本院卷第86頁），爰依刑法第38條第2項前段之規定
      ，宣告沒收之。至扣案如附表編號12至22所示之物，固為
      被告所有，然無證據證明與本案犯行有關，自無從於本案
      罪刑項下諭知沒收。
五、據上論斷，應依刑事訴訟法第273條之1第1項、第299條第1
    項前段，刑法第321條第1項第2款、第3款、第306條第1項、
    第354條、第55條、第41條第1項、第8項、第51條第5款、第
    38條第2項，刑法施行法第1條之1第1項、第2項前段判決如
    主文。
本案經檢察官謝怡如提起公訴，檢察官何建寬到庭執行職務。
中　　華　　民　　國　110 　　年　　9 　　月　　29　　日
                  刑事第十九庭  法  官  吳逸儒
以上正本證明與原本無異。                                如不服本判決應於收受判決後20日內向本院提出上訴書狀，並應敘述具體理由；其未敘述上訴理由者，應於上訴期間屆滿後20日內向本院補提理由書（均須按他造當事人之人數附繕本）「切勿逕送上級法院」。 
告訴人或被害人如不服判決，應備理由具狀向檢察官請求上訴，
上訴期間之計算，以檢察官收受判決正本之日起算。     
                                書記官  陳俞君
中　　華　　民　　國　110 　　年　　9 　　月　　29　　日

附表一
編號 品項與數量 備註 1 恐龍螢光亮彩噴漆（含噴嘴）1罐 【即扣押物品清單編號1】 為本案犯罪所用之物，且為被告所有，應予宣告沒收。 2 瞬間接著劑1個【即扣押物品清單編號2】  3 鐵鎚1支【即扣押物品清單編號3】  4 伸縮夾子1支【即扣押物品清單編號4】  5 美工刀1支【即扣押物品清單編號5】  6 黑色絕緣膠帶1個【即扣押物品清單編號11】  7 黑色後背包1個【即扣押物品清單編號16】  8 長柱型手提袋1個【即扣押物品清單編號17】  9 行李袋1個【即扣押物品清單編號18】  10 乳膠手套1個【即扣押物品清單編號21】  11 統一發票2張【即扣押物品清單編號22、23】  12 瑞士刀1支【即扣押物品清單編號6】 雖為被告所有，然無證據證明與本案犯行有關，無從宣告沒收。 13 十字螺絲起子1支【即扣押物品清單編號7】  14 尖嘴鉗3支【即扣押物品清單編號8】  15 斜口鉗1支【即扣押物品清單編號9】  16 老虎鉗1支【即扣押物品清單編號10】  17 黑色粗框眼鏡（含眼鏡盒）1副 【即扣押物品清單編號12】  18 帽子1個【即扣押物品清單編號13】  19 工具包1個【即扣押物品清單編號14】  20 重訓手套1副【即扣押物品清單編號15】  21 剪刀1支【即扣押物品清單編號19】  22 護目鏡1副【即扣押物品清單編號20】  

附表二
編號     品項 單位 編號       品項 單位 1 野薑花小姐炭筆畫 1幅 43 勞萊哈台速寫畫 1幅 2 霹靂嬌娃油畫 1幅 44 跨海大橋油畫 1幅 3 律動海浪油畫 1幅 45 太平郊外水彩畫 1幅 4 三原色油畫 1幅 46 四季油畫 1幅 5 城市手牽手油畫 1幅 47 都會地瓜園水彩畫 1幅 6 女牧羊人油畫 1幅 48 花朵盛開油畫 1幅 7 唐山過臺灣油畫 1幅 49 寧靜的大自然油畫 1幅 8 臺灣稀有族群油畫 1幅 50 櫻花油畫 1幅 9 無所不在油畫 1幅 51 瀑布秘境油畫 1幅 10 臺灣生命力油畫 1幅 52 有香味的溪畔油畫 1幅 11 自然有路走，到處有人住水墨畫 1幅 53 一江溪邊水彩畫 1幅 12 護海族群油畫 1幅 54 相濡以沫.相忘愉天涯油畫 1幅 13 山居水彩畫 1幅 55 櫻花永巷垂楊岸油畫 1幅 14 人體工學油畫 1幅 56 山水之橋油畫 1幅 15 移山倒海油畫 1幅 57 水壩風情油畫 1幅 16 鷺鷥油畫 1幅 58 東海大學心境粉彩畫 1幅 17 坑仔水油畫 1幅 59 溪邊舊堤水彩畫 1幅 18 天涯和平鴿油畫 1幅 60 頭卞前溪水彩畫 1幅 19 水火相容油畫 1幅 61 秋季水彩畫 1幅 20 揚風海漲油畫 1幅 62 世界旗袍親善大使-張會長炭鉛筆畫 1幅 21 竹子坑水彩畫 1幅 63 精緻車子設計精緻畫 1幅 22 天冷晨釣水彩畫 1幅 64 立體車子模型紙雕 1幅 23 多元孵生水彩畫 1幅 65 空間設計粉彩畫 5幅 24 冬末近春水墨畫 1幅 66 珍.古德女爵士-英國生物學家、動物行為學家、人類學家和著名動物保育人士油畫 1幅 25 飛兒畫像油畫 1幅 67 最長壁畫展示壓克力版 1面 26 傘下風情油畫 1幅 68 12樓-15樓樓梯、天花板壁畫(油畫) 3層 27 泰安火炎山油畫 1幅 69 石膏像 3座 28 回憶舊吊橋油畫 1幅 70 水彩畫+空間線稿 1批 29 晨曦菜園油畫 1幅 71 30號空白油畫布 3幅 30 俯視遠觀.心曠神怡水墨畫 1幅 72 50號空白油畫布 2幅 31 遠望泰安舊道油畫 1幅 73 500號空白油畫布 2幅 32 天地交流油畫 1幅 74 畫架 1批 33 秋意濃水彩畫 1幅 75 PVC畫框+壓克力板+夾板+襯紙 28個 34 歐普斑馬油畫 1幅 76 木頭鑲金畫框+壓克力板+夾板 25個 35 施比受更為有福水墨畫 1幅 77 原木畫框+壓克力板+夾板 22個 36 內山狂雨油畫 1幅 78 掛畫軌道與掛勾 1批 37 近山天晴油畫 1幅 79 獎狀、證書、證明書 1批 38 深秋油畫 1幅    39 淡水末端油畫 1幅    40 武力解體油畫 1幅    41 夜帆油畫 1幅    42 一江水頭水彩畫 1幅    
附錄論罪科刑法條
中華民國刑法第321條
犯前條第1項、第2項之罪而有下列情形之一者，處6月以上5年以
下有期徒刑，得併科50萬元以下罰金：
一、侵入住宅或有人居住之建築物、船艦或隱匿其內而犯之。
二、毀越門窗、牆垣或其他安全設備而犯之。
三、攜帶兇器而犯之。
四、結夥三人以上而犯之。
五、乘火災、水災或其他災害之際而犯之。
六、在車站、港埠、航空站或其他供水、陸、空公眾運輸之舟、
    車、航空機內而犯之。
前項之未遂犯罰之。

中華民國刑法第306條
無故侵入他人住宅、建築物或附連圍繞之土地或船艦者，處1年
以下有期徒刑、拘役或9千元以下罰金。
無故隱匿其內，或受退去之要求而仍留滯者，亦同。

中華民國刑法第354條
毀棄、損壞前二條以外之他人之物或致令不堪用，足以生損害於
公眾或他人者，處2年以下有期徒刑、拘役或1萬5千元以下罰金
。